---
title: "Capacidades analíticas"
author: "Indicar el nombre"
date: "`r Sys.Date()`" 
output: html_document
---

```{r setup, include=FALSE}
knitr::opts_chunk$set(echo = TRUE)
```

# Contexto: el problema
Disponemos de una recopilación de datos (Montgomery & Peck, 1982) relativos al tiempo de entrega (delTime) de máquinas expendedoras (desde que se gestiona la compra), junto con lo que vamos a entender como el número de productos demandados (n.prod) y la distancia entre el proveedor y el comprador (distance). 

```{r}
data(delivery, package="robustbase")
```

# Actividades

## (A) Expectativas
Ponte en el lugar del cliente que solicita un pedido a la empresa: **¿cuáles serían tus expectativas de calidad relativas a los tiempos de entrega?**

## (B) Problemas
Es posible que la empresa tenga problemas para cumplir con los intereses de sus clientes. Investiga esta cuestión desde un punto de vista meramente descriptivo,a través de las cuestiones a continuación, y expresa tus conclusiones exclusivamente respondiendo a la pregunta **¿qué problemas parece tener la empresa para cumplir con las expectativas de sus clientes?**

- ¿Cuál suele ser el número de máquinas demandadas en cada pedido? 
- ¿A qué distancia están los compradores?
- ¿Cuántos días suele tardar en llegar un pedido?
- ¿Qué relación existe entre los tiempos de entrega y el volumen de los pedidos?
- ¿Qué relación existe entre los tiempos de entrega de los pedidos y la distancia al proveedor?
- ¿Qué relación existe entre el volumen de los pedidos y la distancia al proveedor?

## (C) Tiempos
La empresa quiere mejorar su servicio a los clientes. En concreto, quiere dar a sus clientes una estimación/rango de estimación “fiable” con el número de días que tardará en recibir su pedido. Investiga este objetivo a través de las cuestiones a continuación y expresa tus conclusiones exclusivamente respondiendo a la pregunta **¿cómo vas a estimar el tiempo de entrega en el próximo pedido que reciba la empresa?**

- ¿Qué información del cliente podrías aprovechar  para afinar la estimación del tiempo de entrega de su pedido? 
- ¿En qué tipo de ventas la empresa tiene más información para proporcionar una estimación fiable del tiempo de entrega?

# (D) Atendiendo un pedido
Si la empresa recibiera hoy un pedido de 5 máquinas expendedoras, utilizando el guión de preguntas/tareas a continuación, expresa tus conclusiones respondiendo exclusivamente a la pregunta **¿cuánto tiempo tardaría en llegar el pedido de 5 máquinas?**

- Utiliza un nivel de confianza del 99.9997% (6). ¿Cómo explicas al cliente y a la empresa el significado de ese intervalo de predicción, en términos de "calidad"?
- ¿Puedes garantizar a todos los clientes, independientemente de dónde vivan, el mismo rango de variación en los días de entrega de su pedido? ¿Por qué?
- ¿Consigues alguna predicción en la que el rango de variación que das al cliente sobre el tiempo que tardará en recibir el pedido, no supere los 5 días? ¿Y los 10 días?

# (E) Conclusiones
Concluye, en base a todo el análisis que has realizado, respondiendo la pregunta: **¿cuáles son los problemas más relevantes que has detectado y que afectan a la satisfacción de los clientes y en consecuencia a la imagen y fiabilidad de la empresa?**

## (F) Soluciones
En base a los problemas que has detectado en tu análisis y a principios básicos de optimización, **qué soluciones/medidas de mejora le propondrías a la empresa para aliviarlos o eliminarlos.**

## (G) Recursos
Investiga librerías en R que te faciliten el análisis de la información y mejoren la forma de mostrar los resultados. Responde brevemente a la pregunta **¿qué librerías/funciones destacables has encontrado/utilizado, y cuáles son sus funcionalidades más relevantes?**